臺灣新北地方法院刑事判決
110年度易字第882號
公  訴  人  臺灣新北地方檢察署檢察官
被      告  李進賢

                    籍設臺北市○○區○○街00號0樓之0（臺北○○○○○○○○○）
                    （現於法務部○○○○○○○○○○○執行中）
上列被告因竊盜案件，經檢察官提起公訴（110年度偵字第8861
號、第8865號、第9759號），本院判決如下：
    主  文
李進賢犯如附表所示之罪，各處如附表「主文欄」所示之刑及沒
收之諭知。拘役部分應執行拘役肆拾日，如易科罰金，以新臺幣
壹仟元折算壹日。
    事  實
一、李進賢意圖為自己不法之所有，基於竊盜之犯意，分別為下
    列行為：
（一）於民國110年1月31日上午10時57分許，在新北市○○區○○路00
      0號，徒手竊取置於車牌號碼000-0000號普通重型機車前
      置物箱內、駱玉敏所有之粉紅色抹布1條(價值值新臺幣【
      下同】50元)，後為路人熊佳麟目擊並報警，而為警當場
      逮捕。
（二）於110年2月3日上午8時25分許，在新北市三重區重陽路1段1
      13巷口，見李國華所有之車牌號碼000-0000號普通重型機車
      1輛停放在該處，且機車鑰匙未拔，竟趁無人注意之際，
      以該機車之鑰匙發動，徒手竊取前述機車後離開。嗣於110
      年2月3日下午1時25分許，因形跡可疑為警攔查，當場扣得
      前述機車1輛及鑰匙1支(已發還)，始查悉上情。
（三）於110年2月4日上午9時33分許，在新北市○○區○○路0段00號
      之統一超商鴻成門市內，徒手竊取貨架上由店長沈哲甫管
      領之特級紅標純米酒1瓶(價值40元)，未經結帳即在店內
      飲用完畢後離去。嗣沈哲甫調閱監視器發覺前述物品遭竊
      而報警，始查悉上情。
二、案經新北市政府警察局中和分局、三重分局及沈哲甫訴由新
    北市政府警察局土城分局報告臺灣新北地方檢察署檢察官偵
    查起訴。
    理  由
一、證據能力
（一）本件認定事實所引用被告李進賢以外之人於審判外之言詞
      或書面陳述，雖屬傳聞證據，惟檢察官、被告於言詞辯論
      終結前，均未主張有刑事訴訟法第159條第1項不得為證據
      之情形，本院審酌此等證據作成時之情況，並無違法不當
      及證明力明顯過低之瑕疵，認以之作為證據應屬適當，而
      認該等證據資料皆有證據能力。
（二）至於本院所引之非供述證據部分，經查並非違法取得，亦
      無依法應排除其證據能力之情形，應有證據能力。
二、事實認定
　　前述犯罪事實，為被告於審理中坦白承認，核與證人即被害
    人駱玉敏、李國華、證人即告訴人沈哲甫於警詢中、證人熊
    佳麟於警詢及審理中、證人即警員熊佳麟、謝承佑於審理中
    之證詞相符，且有熊佳麟提供之手機側錄影片擷圖、監視器
    影片擷圖（偵9759卷第31至32頁）、新北市政府警察局三重
    分局扣押筆錄、扣押物品目錄表、贓物認領保管單、現場照
    片、監視器影片擷圖、車輛詳細資料報表（偵8861卷第33至
    37、41至49、55頁）、新北市政府警察局土城分局扣押筆錄
    、扣押物品目錄表、贓物認領保管單、現場照片、監視器影
    片擷圖（偵8865卷第27至31、35至43頁）、新北市政府警察
    局110年4月1日新北警鑑字第1100614449號鑑定書（審易卷
    第69至70頁）等事證可證，足認被告任意性之自白有相當之
    證據可佐，與事實相符而可採信。本案事證明確，被告犯行
    足以認定，應予依法論科。
三、論罪科刑
（一）核被告所為，都是犯刑法第320條第1項之竊盜罪。
（二）被告前因竊盜案件，經本院以107年度易字第233號判處有
      期徒刑2月（2次）、3月（9次），應執行有期徒刑1年6月
      確定；又因竊盜案件，經本院以107年度簡字第3583號判
      處有期徒刑3月確定，前述2案件經本院以107年度聲字第3
      698號裁定應執行有期徒刑1年8月確定，於109年6月13日
      執行完畢，有臺灣高等法院被告前案紀錄表在卷可考，其
      於受徒刑執行完畢5年內故意在犯本案有期徒刑以上之罪
      ，為累犯，其前述構成累犯之前案紀錄為竊盜案件，卻仍
      犯罪質相同之本案，足見被告有其特別惡性，對刑罰反應
      力薄弱，應依刑法第47條第1項規定，加重其刑。
（三）被告前述3次竊盜犯行間，犯意各別，行為互殊，應予分論併
      罰。
（四）爰審酌：
    1.犯罪之動機、目的、手段、違反義務之程度及犯罪所生之
      危險或損害：被告尚有工作之能力，卻不思以正當途徑賺
      取生活所需，未能尊重他人財產法益，分別對停放路旁機
      車之置物箱、暫停在路旁未拔鑰匙之機車、便利商店內之
      商品下手行竊。嗣分別經路旁民眾、被害人報警而為警循
      線查獲。
    2.犯罪行為人之生活狀況、品行及智識程度：被告受有高職
      畢業之教育程度，自稱兩個小孩事業都不錯，但都沒有聯
      繫，沒有工作，獨居街頭，要關也沒關係，出去也沒得吃
      等語（本院卷第60至63、124頁）；被告有多次竊盜之前
      案紀錄，有臺灣高等法院被告前案紀錄表在卷可稽。
    3.犯罪後之態度：被告於審理中坦承犯行，分別量處如附表
      「主文欄」所示之刑，並諭知易科罰金之折算標準，及就
      拘役部分定應執行之刑併諭知易科罰金之折算標準。
四、沒收部分
    未扣案之粉紅色抹布1條、特級紅標純米酒1瓶，為被告竊盜
    所得之物，爰均依刑法第38條之1第1項、第3項規定宣告沒
    收，於全部或一部不能沒收或不宜執行沒收時，追徵其價額
    。
據上論斷，應依刑事訴訟法第299條第1項前段，刑法第320條第1
項、第47條第1項、第41條第1項前段、第51條第5款、第38條之1
第1項、第3項，刑法施行法第1條之1第1項，判決如主文。
本案經檢察官洪三峯提起公訴，檢察官彭聖斐到庭執行職務。
中　　華　　民　　國　　111 　年　　3 　　月　　29　　日
                  刑事第十六庭  法　官  時瑋辰
上列正本證明與原本無異。
如不服本判決，應於判決送達後20日內敘明上訴理由，向本院提
出上訴狀 (應附繕本) ，上訴於臺灣高等法院。其未敘述上訴理
由者，應於上訴期間屆滿後20日內向本院補提理由書「切勿逕送
上級法院」。
                                書記官  楊喻涵　　　
中　　華　　民　　國　　111 　年　　3 　　月　　31　　日
附錄論罪科刑法條：
中華民國刑法第320條第1項
意圖為自己或第三人不法之所有，而竊取他人之動產者，為竊盜
罪，處5年以下有期徒刑、拘役或50萬元以下罰金。
附表：
編號 犯罪事實 主文欄 1 事實欄一、（一）所示 李進賢犯竊盜罪，累犯，處拘役貳拾日，如易科罰金，以新臺幣壹仟元折算壹日。 未扣案之粉紅色抹布壹條沒收，於全部或一部不能或不宜執行沒收時，追徵其價額。 2 事實欄一、（二）所示 李進賢犯竊盜罪，累犯，處有期徒刑肆月，如易科罰金，以新臺幣壹仟元折算壹日。 3 事實欄一、（三）所示 李進賢犯竊盜罪，累犯，處拘役參拾日，如易科罰金，以新臺幣壹仟元折算壹日。 未扣案之特級紅標純米酒壹瓶沒收，於全部或一部不能或不宜執行沒收時，追徵其價額。